【裁判字號】    99,司家聲,595
【裁判日期】    991021
【裁判案由】    確定訴訟費用額
【裁判全文】
臺灣新竹地方法院民事裁定           99年度司家聲字第595號
聲  請  人  財團法人法律扶助基金會
法定代理人  甲○○
代  理  人  乙○○
相  對  人  丙○○
上列當事人給付扶養費事件，聲請人聲請確定訴訟費用額，本院
裁定如下：
    主  文
相對人應給付聲請人之訴訟費用額確定為新臺幣貳萬壹仟捌佰肆
拾元，及自本裁定送達之翌日起至清償日止，按年息百分之五計
算之利息。
    理  由
一、按法院未於訴訟費用之裁判確定其費用額者，第一審受訴法
    院於該裁判有執行力後，應依聲請以裁定確定之。依第一項
    確定之訴訟費用額，應於裁定送達之翌日起，加給按法定利
    率計算之利息，民事訴訟法第91條第1 項、第3 項定有明文
    。又原告撤回其訴者，訴訟費用由原告負擔。前項規定於當
    事人撤回上訴或抗告者準用之。民事訴訟法第83條第1 項前
    段、第2 項定有明文。又按財團法人法律扶助基金會分會就
    扶助事件所支出之酬金及必要費用，視為訴訟費用之一部。
    因法律扶助而由分會支出之酬金及必要費用，得向負擔訴訟
    費用之他造請求。分會得對於負擔訴訟費用之他造，請求歸
    還其支出之酬金及必要費用。分會得據受扶助人有執行力之
    執行名義，聲請確定訴訟費用額及強制執行，法律扶助法第
    35條亦有明文。
二、本件聲請意旨略以：受扶助人林清漳、林佳儷、林宏澤三人
    與相對人丙○○間給付扶養費事件，經聲請人給予受扶助人
    法律扶助而支出法律扶助律師酬金新臺幣（下同）40,000元
    後，經本院97年度家訴字第5 號判決在案，訴訟費用由相對
    人負擔百分之四十二。相對人不服，提起上訴，由臺灣高等
    法院97年家上字第246 號審理，經聲請人再次給予受扶助人
    法律扶助而支出法律扶助律師酬金12,000元，相對人即上訴
    人乃於97年11月2 日撤回上訴而確定，則第二審之訴訟費用
    應由相對人即上訴人負擔。本件聲請人支出之律師酬金亦為
    訴訟費用之一部，是經核算聲請人所支出之訴訟費用合計
    52,000元（計算式：40,000元+12,000 元＝52,000元），如
    以判決結果計算相對人應負擔21,840元（計算式：52,000
    元×0.42＝21,840元），爰依法聲請確定訴訟費用額等語。
三、經查：聲請人之主張，業據本院調閱上開卷宗查核屬實，並
    有聲請人提出之本院97年度家訴字第5 號判決書、民事撤回
    上訴狀影本、審查表、訴訟費用計算書、預付酬金領款單、
    結案審查表等在卷可稽，堪信為真實；又法扶基金會新竹分
    會所支出之律師酬金，經核並無過高之情，即無酌減之必要
    ，上開費用應由相對人向法扶基金會繳納之，揆諸前揭規定
    ，聲請人因其分會就本件法律扶助支出之律師酬金既視為訴
    訟費用之一部，並得聲請確定訴訟費用額，則聲請人得向相
    對人請求負擔之訴訟費用額為21,840元及法定利息，爰裁定
    如主文所示。
四、依民事訴訟法第91條第1項、第3項，裁定如主文。
五、如不服本裁定，應於送達後10日內，以書狀向本院提出異議
    。
中    華    民    國    99    年    10    月    21    日
                  家事法庭司法事務官  王毓慈

司法院資訊處製作；財團法人民間司法改革基金會備份。
